<h1>Obligatorisk Oppgave 1<h1/>



<h2>1 Organisering av team: <h2/>

<h4>Gruppenavn: <h4/> <p>Gruppenavnet er: SiD, uttales: Si det.
<p/>

<h4>Kompetanse i gruppa:<h4/>
<p>
	- Daniel: Programmere i Java, Haskell, Python, SQL. Liker struktur.<br>
	- Andreas: Programmere i Java, Haskell, Python, SQL. Liker godt struktur i program.<br>
	- Emil: Programmere i Java, Haskell, Python, SQL, js, css, html. <br>
	- Markus: Programmere i Java, Haskell, Python, SQL, js, css, html.<br>
	- Terje: Programmere i Java.
<p/>
    
<h4>Roller:<h4/>
<p>
Tankegang om rollefordeling: Før vi har et behov for en rolle blir den ikke lagd eller fordelt.<br>

Spesifikasjonsmester: Terje. Ansvarlig for å føre spesifikasjonene gruppa blir enige 	om, og organisere dette på en oversiktlig måte. Også for å si ifra når vi ikke har 	definert spesifikasjoner før vi prøver å bygge noe. Trenger en spesifikasjonsansvarlig 	for å at spesifikasjon skal ha et spesielt fokus, og for å frigjøre resten av gruppa til 	å fokusere mer på andre oppgaver.
	
Spillekspert/Product-owner: Andreas, Markus. Ansvarlig for å forstå spillet fullt ut 	og komme med korrigeringer der gruppa virker å ha misforstått eller glemt 	aspekter ved spillet.
	Vi trenger at noen har absolutt forståelse for spillet, dets elementer, regler og 	oppførsel. Ved å ha noen som er "eksperter" på spillet vil de hjelpe gruppen med å 	se mulige feilimplementeringer, samt svare på aktuelle spørsmål.
	
Hovedansvarlig for kartdesign: Emil. Ment å være ekspert på utvikling av kart og 	andre aspekter ved kart-format og implementering. Resten av gruppa er også ment å 	forstå dette. Delegerer denne oppgaven så resten av gruppa kan konsentrere seg 	om andre ting.
	
    
Møtereferat og møteledelse: Daniel. Fører møter (fredag) og har ansvar for å lede 	møtet. Noen må ha ansvar for å skape struktur i møtene, og gjøre de effektive og 	produktive.
	
Prosessansvarlig: Alle.
	Foreløpig er alle ansvarlig for kontroll av prosessen vår. Prosessen blir best når alle 	bidrar med sin innsikt og opplevelse for å forme en bedre arbeidsprosess.
	
 Ansvarlig for kodekvalitet: Alle.
	Foreløpig er alle ansvarlig for å kontrollere at koden til prosjektet holder visse 	standarder – i stil, ryddighet og dokumentasjon. Kodekvalitet er åpenbart viktig, og 	om alle har et ansvar øker vi egenskapen til å finne mangler/problemer/svakheter 	ved koden.
<p/>

<h4>Project board:<h4/>
<p>
Bruker GitHub project (og dets project-board). Brettet er delt opp i 4 faner. <br>
	
"Forslag til backlog": For at folk lett skal kunne foreslå oppgaver. Her er oppgaver som ennå ikke er godkjent av gruppa. <br>

"Backlog": Oppgaver som er vedtatt. Oppgaver som gruppa har godkjent som noe 	vi ønsker å implementere. <br>

"Sprint": Oppgaver som er valgt fra backlog for å jobbes med denne iterasjonen.<br>

"Fullført": Oppgaver som er fullført.<br>
    
<p/>

<h2>2  Velg og tilpass en prosess for laget:<h2/>

<h4>Arbeidsprosess:<h4/>
    
<p>
Vi har valgt Scrum for å ha klar struktur, bl.a med sprintlengde, så prosessen vår blir 	oversiktlig. Vi ser også et behov for mer definerte ansvarsområder. <br>
	
Vi er ikke hundre prosent Scrum, men tar heller trekk fra Scrum deriblant: Teamet 	velger en viss mengde oppgaver pr. iterasjon, og forholder seg til de oppgavene. Sprinten blir oppdatert hver uke (det som ikke blir fullført blir med i neste sprint). 	Planlenlegging blir gjort grundig for uka, mindre fastsatt for neste måned, og veldig 	lite satt i stein på lang sikt. Åpen for forandringer. <br/>

Vi ønsker å utvikle test-drevet, for god oversikt og for å unngå å skrive kode som 	det ikke er et klart behov for.<br>
<p/>

<h4>Møter, kommunikasjon, arbeidsfordeling og oppfølging av arbeid.<h4/>
<p>
Har muntlige møter to ganger i uka. Tirsdagen blir som oftest en felles arbeids-	session, muligens noen ting som blir tatt opp. Dokumenteres helst ikke. Fredag 	er 	et større møte, referat skrives (møtet dokumenteres). Fredag har retrospektiv og 	planlegging av neste sprint, samt større valg tas.<br>

Kommunikasjon mellom møter: På Discord. Kommunikasjon mellom møter er helst 	kort: F. eks deling av linker eller korte spørsmål når man trenger hjelp eller innspill. <br>

Arbeidsfordelingen gjøres helst fredag, og spesifikke oppgaver blir gitt når vi ser et 	behov for det, helst ikke før. <br>

Oppfølging av arbeid: Oppdaterer hverandre tirsdag og fredag, men retrospektiven 	og ukesoppsummeringen på fredag er der vi virkelig ser på prestasjonen vår.<br>

Felles dokumenter, kode og diagram er på GitHub (legger til i utviklings-branch). 	Prosjektdokumentene har en egen directory.<br>
<p/>
<h4>Planlegging og organisering av prosjektet den første tiden:<h4/>
<p>
I starten av prosjektet vil vi ikke være klar over alle behovene vi vil ha, så oppgaver 	og prosesser blir definert etterhvert som vi ser behov for denne strukturen. Tirsdag 	og Fredagsmøter vil i begynnelsen være mer preget av delegering av nye roller, 	oppdatering og struktur.<br>

Planlegging kan bli også på tirsdag siden prosjektet vil være noe uoversiktlig i 	starten (frem til vi får en bedre oversikt over behovene våre).<br>

I begynnelsen av prosjektet er commits og opprettelse av dokumenter også mer 	preget av personlige initiativ frem til en klar arbeidsmetode og struktur er bedre 	definert. Forventer at commits vil bli mer jevnt fordelt etterhvert som vi får mer av 	et momentum.<br>
    
For å skape et visst momentum vil vår første innlevering av kode være en basic implementering av tutorial gitt for Tiled og libgdx, som gruppa kan se på. Denne koden har ikke en struktur som gjør at vi kan bygge videre på den, så neste steg for gruppa blir å bygge et bedre fundament prinsipper som Single Responsibility bedre gjort.<br>

I prosjektdokumenter har vi en fil "idéer" der medlemmene kan skrive inn idéer (for 	alt fra idéer om prosjektet, struktur og prosess til idéer om produktet vårt).<br>

Branches: 
	Vi opererer foreløpig med to branch'er. Master og Utvikling.
	Master fungerer alltid, og blir oppdatert når Utvikling er i en tilstand der Master 		trygt kan oppdateres med koden.
	Utvikling er branchen der alle dokumenter, kode osv oppdateres. Her utvikler vi 	produktet.<br>
<p/>
<h2>3 Få oversikt over forventet produkt:<h2/>

<p>Spesifikasjonen og brukerhistoriene ligger i SiD/prosjektdokumenter, men legger en versjon av dette i Deliverables.<p/>

<h2>4 Kode:<h2/>

<h2>Prosjekt-retrospektiv for første obligatoriske oppgave:<h2/>
<p>
Markus: Synes vi gjorde det ganske bra på å dokumentere prosjektet vårt og har 	bygget en ganske grei struktur.<br>

Andreas: Ganske god struktur, gode til å dokumentere, men lite effektivitet med 	brukerhistorier, brukte mye tid på å finne ut hva vi skulle gjøre da vi skulle skrive 	brukerhistoriene. Vi burde ha vært mer forberedt.<br>

Emil: Synes strukturen er ganske bra, men har vært litt sene med å dele inn i 	oppgaver.<br>

Terje: Kunne ha delt arbeidsoppgaver i delgrupper slik at ikke alle gjorde 	brukerhistorier sammen, lite effektivt. Vi har fortsatt ikke god oversikt over bruk av 	git alle sammen.<br>

Daniel: Synes også strukturen nå er ganske bra, men synes at vi har vært trege med 	brukerhistorier og spesifikasjon, men at det er mye vi har gjort bra.<br>
<p>

<h4>Oppsummert: <h4/><p>
Dokumentasjon har vært bra, men fordeling av oppgaver og arbeid har i starten vært lite effektivt. Vi ser at en mulig forbedring er at vi deler oss opp i delgrupper for å jobbe med prosessoppgaver, f.eks brukerhistorier, obligatorisk oppgave, osv.<p/>
